臺灣雲林地方法院民事簡易判決
             110年度虎簡字第161號
原      告  台北富邦商業銀行股份有限公司

法定代理人  程耀輝  
訴訟代理人  孔貞元  
            胡勝傑  
被      告  林擧福  
            洪雪    
            林福來  
            林美綺  
            林家汝  
            林美秀  
            林美娟  

上列當事人間請求塗銷房屋所有權移轉登記等事件，本院不經言
詞辯論，判決如下：
    主  文
原告之訴駁回。
訴訟費用由原告負擔。
    事實及理由
一、原告起訴主張：被告林擧福（起訴狀誤載為林舉福）尚積欠
    原告新臺幣（下同）46,364元及相關利息、督促程序費用未
    清償，如附表所示之不動產（下稱系爭不動產）為被告等人
    所繼承之遺產，被告林擧福未向法院辦理拋棄繼承，應與其
    他繼承人共同繼承系爭不動產，卻於民國104年9月14日與其
    他繼承人達成遺產分割協議，由被告洪雪取得系爭不動產所
    有權，形同被告林擧福將系爭不動產公同共有之權利贈與被
    告洪雪，其無償行為有害於原告之債權，原告自得聲請撤銷
    及回復原狀，爰依民法第244條第1項、第4項規定提起本件
    訴訟等語。並聲明：被告間就被繼承人林金三所遺系爭不動
    產於104年9月14日所為遺產分割協議債權行為，及於104年9
    月22日所為分割繼承登記物權行為，均應予撤銷；被告洪雪
    應將系爭不動產於104年9月22日以分割繼承為登記原因之所
    有權移轉登記予以塗銷。
二、原告之訴，依其所訴之事實，在法律上顯無理由者，法院得
    不經言詞辯論，逕以判決駁回之，此於簡易程序適用之，民
    事訴訟法第436條第2項、第249條第2項第2款定有明文。另
    民法第1164條所定之遺產分割，係以遺產為一體，整個的為
    分割，而非以遺產中個別財產為分割對象，亦即遺產分割之
    目的在遺產公同共有關係全部之廢止，而非各個財產公同共
    有關係之消滅。準此，倘全體繼承人就被繼承人之全部遺產
    協議分割，該分割協議係存於被繼承人之遺產整體，繼承人
    之債權人不得以全部遺產中某個別之遺產分配有害債權，就
    該個別遺產之分配訴請法院撤銷。經查，本件原告起訴請求
    撤銷被告等人就訴外人即被繼承人林金三之遺產所為遺產分
    割協議，惟訴外人林金三除系爭不動產外，尚有車牌號碼00
    -0000號汽車、現金218,100元等遺產，被告等人於104年9月
    14日所為遺產分割協議，亦就上開全部遺產為分割等事實，
    經本院調閱雲林縣虎尾地政事務所104年虎地資字第75030號
    登記申請書、訴外人林金三財政部中區國稅局遺產稅免稅證
    明書可稽（見本院卷第35至107、141頁）。原告起訴時僅以
    如附表編號1所示建物為撤銷標的，本院已以補正通知曉諭
    原告如未以遺產分割協議之全部遺產為撤銷標的，可能有訴
    不合法之情形，且本件繼承人尚有就其他遺產一併為分割等
    情，命原告於文到10日內補正，該補正通知已於110年7月19
    日送達原告，有送達證書為憑（本院卷第137頁），原告並
    已於110年8月10日閱卷，補正應無困難，惟其於110年8月18
    日提出之民事聲請狀，僅追加如附表編號2所示土地，是其
    僅以系爭不動產為撤銷標的，依前揭說明，於法不合。原告
    之訴在法律上顯無理由，爰不經言詞辯論，逕以判決駁回之
    。
三、依民事訴訟法第436條第2項、第249條第2項前段、第78條，
    判決如主文。
中　　華　　民　　國　　110 　年　　8 　　月　　27　　日
                  虎尾簡易庭  法   官  黃麗文
以上正本證明與原本無異。
如不服本判決，須於判決送達後20日內向本庭（臺灣雲林地方法
院虎尾簡易庭）提出上訴狀。（須按他造當事人之人數附繕本）
。
中　　華　　民　　國　　110 　年　　8 　　月　　27　　日
                              書記官  曾鈺仁
附表：
編號 財產種類 財產所在或名稱 權利範圍  1 建物 雲林縣○○鄉○○段00○號 （門牌號碼：雲林縣○○鄉○○路0○00號） 全部  2 土地 雲林縣○○鄉○○段00○0地號 全部